# 请教陈老师——员工持股问题

提问人：尉迟 时间：2016-12-31 17:26:17
问题描述： 公司的控股股东李某，借款 4000 万给 100 个员工， 100 个员工自筹 1000 万，在二级市场上购买本公司的股票，控股股东承诺，期满后如果股票变现，员工受损，则控股股东对其进行补偿。 问题 1 ：该员工持股计划，可以按照股份支付准则进行计量吗？ 2 ：公允价值如何确定呢？

回答人：chenyiwei
如果该计划只在二级市场上按公允价值买卖本公司股票，则不涉及股份支付费用的确认。但以下两种情况可能导致上市公司在其报表中就该持股计划确认相关的职工薪酬费用： 1 、大股东借款给员工的利率低于市场利率，导致该借款的公允价值低于名义本金的差额，需在借款期间内按实际利率法摊销，确认职工薪酬费用和资本公积； 2 、大股东在期满时兑现承诺，就处置股权的损失向员工作出补偿的，上市公司应按补偿金额确认职工薪酬费用和资本公积。

提问人：zhs7403 时间：2017-01-01 09:20:51
陈老师，对于 2 能否认为承担了股票价格变动公允价值（风险和报酬），因此按照股份支付处理？

回答人：chenyiwei
只是大股东为员工承担持股损失，员工所享有的风险和收益并不完整，且初始取得成本与市价无差异，综合考虑这些因素，不构成股份支付。

提问人：尉迟 时间：2017-01-01 14:20:21
如果处置股权时候，亏损大于了 1000 万，大股东借款的 4000 万也损失了 2000 万，就大股东而言一共损失了 3000 万，上市公司是否需要确认 3000 万的费用呢？

回答人：chenyiwei
仅就大股东向员工补偿的这部分支出确认职工薪酬费用。

提问人：尉迟 时间：2017-01-03 08:34:30
仅就大股东向员工补偿的这部分支出确认职工薪酬费用？这是为什么呢？

回答人：chenyiwei
这代表员工从大股东获得的额外利益，是专属于员工的。其他的股票买卖价差收益并不是基于员工的特定身份取得的。